智慧財產及商業法院刑事裁定  
111年度刑智聲字第14號
聲請人
即被告      夢想成真資訊股份有限公司
兼代表人    邱宇鴻                              
上二人共同
選任辯護人  何昇軒律師  
上列聲請人因違反著作權法案件（本院110年度刑智上訴字第22
號），聲請發還扣押物，本院裁定如下：
    主  文
扣案之Windows10 HOME（隨機版）28片、Windows10 HOME（彩盒
版）40盒准予發還被告邱宇鴻。
    理  由
一、按可為證據或得沒收之物，得扣押之；扣押物若無留存之必
    要者，不待案件終結，應以法院之裁定或檢察官命令發還之
    ；扣押物未經諭知沒收者，應即發還，但上訴期間內或上訴
    中遇有必要情形，得繼續扣押之，刑事訴訟法第133條第1項
    、第142條第1項前段、第317條分別定有明文。所謂扣押物
    無留存必要，指非得沒收且無留作證據必要之物，始得依前
    開規定發還。至已扣押之物是否有繼續扣押之必要或應予發
    還，事實審法院得本於職權依審判之需要及訴訟之程度，妥
    適裁量（最高法院106年度台抗字第427號裁定意旨參照）。
二、查被告邱宇鴻遭扣押之Windows10 HOME（隨機版）28片、Wi
    ndows10 HOME（彩盒版）40盒（見臺灣桃園地方檢察署107
    年度偵字12748號卷二第133頁、本院卷第9頁扣押物品清單
    ），經警方勘查驗認均為正本軟體(見上開偵卷二第11頁、
    第127頁)，原審判決即臺灣桃園地方法院108年度智訴字第1
    、8號判決，並未認定上開扣案物品為非法侵害微軟公司著
    作財產權之重製物，亦未諭知沒收，嗣被告對於原審判決提
    起上訴，並主張上開扣案物品為其購買的合法正版商品，足
    認其有取得微軟公司的合法授權，可以為購買電腦之客戶重
    製Windows 10軟體於電腦中。被告於本院審理中，聲請發還
    上開扣押物（見本院卷第111頁），經本院詢問檢察官意見
    ，檢察官表示，應請告訴人微軟公司將本案說明清楚之後，
    再為決定是否發還，被告表示同意檢察官所述（見本院卷10
    9-110頁），本院認為上開扣案物品在本院110年度刑智上訴
    字第22號案件終結前，仍有留作證物之必要，玆本院110年
    度刑智上訴字第22案件已於111年4月20日判決，未認定上開
    扣案物品為非法重製物，亦未宣告沒收，被告對於本院上開
    判決提起上訴，檢察官則未提起上訴，本院審酌上開扣案物
    品未諭知沒收，且依訴訟進行情形，已無留作證據之必要，
    被告聲請發還上開扣押物，應予准許。
三、依刑事訴訟法第220條、第142條第1項前段、第317條，裁定
    如主文。
中　　華　　民　　國　　111 　年　　6 　　月　　20　　日
                          智慧財產第三庭
                            審判長法  官　彭洪英
                                  法  官　林惠君
                                  法  官　林怡伸
以上正本證明與原本無異。
如不服本裁定，應於收受送達後5日內向本院提出抗告狀。抗告
書狀，並應敘述抗告之理由。
中　　華　　民　　國　　111 　年　　6 　　月　　21　　日
    　　　　　　　　　　　　　    書記官　郭宇修